臺灣桃園地方法院刑事判決
110年度易字第463號
公  訴  人  臺灣桃園地方檢察署檢察官  
被      告  滕一英


上列被告因竊盜案件，經檢察官提起公訴（110年度偵字第4101
號），本院判決如下：
    主  文
滕一英犯竊盜罪，處拘役肆拾日，如易科罰金，以新臺幣壹仟元
折算壹日。
    事  實
一、滕一英意圖為自己不法之所有，基於竊盜之犯意，於民國10
    9年11月3日上午7時15分許，在桃園市○○區○○路000號「台西
    水果行」內，徒手竊取貨架上陳列之蘋果6顆（價值共計新
    臺幣【下同】360元，已發還），得手後將上開物品裝入塑
    膠袋中，未結帳隨即離去。嗣因全程為該店主任莊金德所目
    睹，莊金德發現滕一英並未將上開商品結帳即離去，當場報
    警處理，始悉上情。
二、案經台西農產企業有限公司訴由桃園市警察局桃園分局移送
    臺灣桃園地方檢察署檢察官偵查起訴。
    理  由
壹、證據能力部分：
一、本判決下述所引用被告以外之人於審判外之書面陳述，檢察
    官、被告滕一英於本院審理時對於該等證據能力均無爭執（
    本院易字卷第61頁），且迄於言詞辯論終結前亦未聲明異議
    ，本院審酌前開證據資料作成時之情況，尚無違法不當及證
    明力明顯過低之瑕疵，而認為以之作為證據應屬適當，依刑
    事訴訟法第159條之5規定，均有證據能力。
二、另本院下列所引用之非供述證據之證據能力部分，並無證據
    證明係公務員違背法定程序所取得，且經本院於審理期日提
    示予被告辨識而為合法調查，檢察官、被告於本院審理時亦
    均未主張排除其等證據能力，迄本案言詞辯論終結前復未表
    示異議，本院審酌前揭文書證據並無顯不可信之情況與不得
    作為證據之情形，依刑事訴訟法第158條之4反面解釋及第15
    9條之4之規定，均認有證據能力。
貳、認定犯罪事實之依據及理由：
一、訊據被告固不否認於109年11月3日上午7時15分許，在桃園
    市○○區○○路000號「台西水果行」內，徒手拿取貨架上陳列
    之蘋果6顆後，未結帳即走出該店之事實，惟矢口否認有何
    竊盜犯行，辯稱：我沒有竊盜的故意，我把錢放在機車後座
    車廂內，在莊金德出來說我沒有付錢時，我說我忘了付錢，
    我就從摩托車後座裡拿出現金500元要給莊金德，但他不收
    ，直接報警云云。經查：　　
  ㈠被告有於上開時間、地點，將貨架上之蘋果6顆放置於塑膠袋
    內後，未結帳即離開該店之事實，核與證人即告訴代理人莊
    金德於警詢、偵訊與本院審理中證述情節大致相符（偵卷第
    25至26頁、第81至83頁；本院易字卷第92至95頁），並為被
    告所自陳明確（偵卷第14頁；本院卷第60頁），另有桃園市
    政府警察局桃園分局扣押筆錄暨扣押物品目錄表、贓物領據
    、被告被攝得徒手自貨架上拿取上開蘋果6顆後未結帳即離
    開該店之監視器錄影畫面擷取圖片、扣案之蘋果6顆與未結
    帳物品明細翻拍照片等件在卷可證（偵卷第31至35頁、第41
    至46頁），此部分之事實，首堪認定。
　㈡證人即告訴代理人莊金德於偵訊與本院審理中證稱：因為同
    事曾向我反映過說被告先前就有到店裡偷竊過店內商品，當
    天被告到我們店裡時，同事就有向我報告，我即因此而特別
    注意被告在我們店內的行為，當時我在店裡靠近後方的位置
    ，被告在貨架上挑水果，挑完水果後被告沒有結帳就走出店
    外，並直接往被告的摩托車方向走去。我跟在被告的後面直
    到被告走到其摩托車邊，當時被告已經拿著機車鑰匙要插入
    其機車要發動機車，我跟被告說她沒有結帳，並告知她這種
    行為就是偷竊，後來我跟被告說我要請警察來處理，被告就
    跟我說：「不要這樣子，不然我給你錢」，當時被告確實有
    從口袋中掏出錢，而不是從機車後車廂內拿出錢，但我並沒
    有把錢收下，依然報警處理等語明確（偵卷第81至82頁；本
    院易字卷第92至95頁），並與監視器錄影畫面擷取圖片互核
    相符（偵卷第41至45頁），而被告與證人莊金德於本案發生
    前互不認識且並無任何仇隙等情，業據被告與證人莊金德於
    警詢中均陳述明確（偵卷第14至15頁、第26頁），且證人莊
    金德於案發時為「台西水果店」主任，其上開證述均經以證
    人具結程序擔保所述屬實，衡情應無甘冒偽證刑責而刻意捏
    造前開情節以誣陷被告入罪之動機及必要，是堪信其所為證
    述，應屬真實，可以採信。是以被告於「台西水果行」購物
    時，業經證人莊金德察覺被告選購過程有異，加以監督，且
    被告係將商品未結帳即帶出店外，甚且已將機車鑰匙插入機
    車內，處於隨時可將機車發動離去之狀態，更經證人莊金德
    質問被告並未結帳而表示欲報警處理後，被告始自身上口袋
    內拿出現金欲交付與證人莊金德，並請求證人莊金德不要報
    警為掩飾，以圖避免刑事責任。綜合上情，被告具有竊盜之
    不法所有意圖及故意，甚為明灼。
　㈢被告雖以前揭情詞置辯，然查：
　⒈被告於109年11月3日警詢中辯稱：因為我的錢放在機車車廂
    內，所以我直接走出水果行到機車停車場去拿錢，我只是忘
    了把蘋果放在櫃檯云云（偵卷第14頁）。
　⒉被告於109年11月3日偵訊中辯稱：我在案發當天去「台西水
    果行」拿了6顆蘋果，想要晚上吃一頓，我當天有帶400元，
    400元在我機車裡，我想要拿給店家，但店家說我偷竊並且
    報警，我當時身上只有100元，剩下的300元在機車上云云（
    偵卷第75至76頁）。
　⒊被告又於本院110年11月11日準備程序中辯稱：我確實有在「
    台西水果行」拿取貨架上販賣的蘋果6顆未結帳就離開該店
    ，因為我的錢放在摩托車機車後座車廂裡，後來證人莊金德
    走出來跟我說我沒有付錢，我說我有錢，就從摩托車後座裡
    拿出現金500元要給莊金德，我忘了我為什麼明知道自己忘
    記帶錢，卻不先把蘋果暫時放在店內，再去機車拿錢云云（
    本院易字卷第60至61頁）。
　⒋被告再於本院111年1月20日審理中辯稱：因為我以前身上曾
    經放錢但後來錢遺失了，如果我把錢放在身上怕錢會遺失，
    所以我身上不能放錢，我是把錢放在機車置物箱裡，證人莊
    金德在當天到我的機車旁跟我說我沒有付錢，我說我忘了付
    錢，然後要拿錢給證人莊金德，但證人莊金德沒有拿錢就報
    警處理云云（本院易字卷第95頁）。
　⒌自被告上開歷次辯稱可知，被告對於案發當日其身上是否有
    攜帶現金？若有，則係攜帶多少現金？被告之機車後座車廂
    內共有多少現金？以及被告究係因忘記結帳、抑或係因被告
    實係欲至機車後車廂內拿取金錢結帳，僅係忘記將未結帳之
    商品放在櫃檯，始未結帳即拿取商品後隨即離開「台西水果
    行」等各節，被告前後供述均顯有不一而互相矛盾，亦顯難
    自圓其說，益徵被告上開所辯，均為空言卸責之詞，不足為
    採。　　
　㈣綜上所述，被告上開所辯均不可採，本件事證明確，被告犯
    行洵堪認定。
二、論罪科刑：
  ㈠核被告所為，係犯刑法第320條第1項之竊盜罪。　　　　
　㈡爰以行為人之責任為基礎，審酌被告於本案犯行前已有多次
    因竊盜案件經法院判處罪刑並執行完畢之前案紀錄，此有臺
    灣高等法院被告前案紀錄表附卷為憑，素行非佳。竟不思以
    正當途徑獲取財物，恣意竊取他人財物，侵害他人之財產權
    ，所為實非可取；參以被告犯後猶飾詞狡辯，犯後態度難謂
    良好；併參以告訴人台西農產企業有限公司所受損害之程度
    及被告於警詢中自述國小之智識程度、目前無業、小康之家
    庭生活經濟狀況（偵卷第13頁），暨其犯罪之動機、目的及
    手段等一切情狀，爰量處如主文所示之刑，並諭知易科罰金
    之折算標準，以示懲儆。　
叁、沒收：被告所竊取之蘋果6顆，均已發還告訴人一節，有贓
    物領據、報案委託書各1紙附卷可稽（偵卷第29頁、第39頁
    ），依刑法第38條之1第5項規定，不予宣告沒收或追徵，附
    此敘明。　　
據上論斷，應依刑事訴訟法第299條第1項前段，刑法第320條第1
項、第41條第1項前段，刑法施行法第1條之1第1項，判決如主文
。　
中　　華　　民　　國　　111 　年　　2 　　月　　22　　日
 　　　　　　　　 刑事第十庭　審判長法　官　 林大鈞
　　　　　　　　　 
　　　　　　　　　　　　　　　　　　法　官　 洪瑋嬬
　　　　　　　　　　　　　　　　　　
　　　　　　　　　　　　　　　　　　法　官　 陳愷璘
以上正本證明與原本無異。
如不服本判決應於收受判決後20日內向本院提出上訴書狀，並應
敘述具體理由。其未敘述上訴理由者，應於上訴期間屆滿後20日
內向本院補提理由書(均須按他造當事人之人數附繕本)「切勿逕
送上級法院」。 
　　　　　　　　　　　　　　　      書記官　 劉世揚
中　　華　　民　　國　　111 　年　　2 　　月　　22　　日
附錄本案論罪科刑之法條：
刑法第320條
中華民國刑法第320條
意圖為自己或第三人不法之所有，而竊取他人之動產者，為竊盜
罪，處5年以下有期徒刑、拘役或50萬元以下罰金。
意圖為自己或第三人不法之利益，而竊佔他人之不動產者，依前
項之規定處斷。
前二項之未遂犯罰之。